【裁判字號】    98,審訴,181
【裁判日期】    980612
【裁判案由】    違反毒品危害防制條例
【裁判全文】
臺灣新竹地方法院宣示判決筆錄         98年度審訴字第181號
公  訴  人  臺灣新竹地方法院檢察署檢察官
被      告  乙○○
指定辯護人  本院公設辯護人  甲○○
上列被告因違反毒品危害防制條例一案，經檢察官提起公訴（98
年度毒偵字第310 號）後，聲請本院改依協商程序而為判決，於
中華民國98年6 月12日下午4 時在本院刑事第十一法庭宣示判決
，出席職員如下：
法官起立朗讀判決主文、犯罪事實要旨、處罰條文，及告以上訴
限制、期間並提出上訴狀之法院，且諭知記載其內容：
一、主  文：
    乙○○施用第一級毒品，累犯，處有期徒刑壹年肆月。又施
    用第二級毒品，累犯，處有期徒刑壹年。應執行有期徒刑壹
    年拾月。
二、犯罪事實要旨：
（一）乙○○前曾於民國93年1 月間，因違反毒品危害防制條
      例案件，經本院於93年10月18日，以93年度訴字第200 號
      判決，分別判處有期徒刑1 年3 月、11月，並經定應執行
      刑為有期徒刑2 年，嗣於93年10月18日確定。又於93年
      2 月間，因竊盜等案件，經本院於94年5 月12日，以93年
      度易字第460 號判決，贓物部分判處有期徒刑3 月確定，
      竊盜部分則分別判處有期徒刑9 月、4 月，嗣竊盜部分提
      起上訴，經臺灣高等法院於94年10月31日，以97年度上易
      字第1569號判決，撤銷原判決，改判有期徒刑10月確定；
      又於94年1 月間，因違反毒品危害防制條例案件，經本
      院於94年8 月19日，以94年度訴字第527 號判決，分別判
      處有期徒刑1 年4 月、1 年，並經定應執行刑為有期徒刑
      2 年2 月，嗣於94年9 月19日確定。上開、案件部分
      復因減刑條例分別減為有期徒刑1 月又15日、5 月、8 月
      、6 月，並經定應執行刑為有期徒刑1 年7 月確定。上開
      案件接續執行，於94年1 月12日入監執行，並於97年4 月
      25日因縮短刑期假釋付保護管束出監，而於97年6 月19日
      保護管束期滿執行完畢。
（二）乙○○前於87年8 月間，因施用第二級毒品案件，經臺灣
      高等法院以87年度上易字第2287號裁定送觀察、勒戒後，
      因認有繼續施用毒品之傾向，再經該院裁定令入戒治處所
      施以強制戒治1 年，於87年9 月18日入所，嗣其強制戒治
      執行滿3 月後，經戒治處所認無繼續戒治之必要，再經該
      院裁定停止戒治，於88年3 月11日因停止其處分之出監，
      所餘戒治期間付保護管束，然乙○○因於此期間內違反保
      護管束應遵守事項情節重大，嗣經該院裁定撤銷停止戒治
      ，於88年10月14日入所執行其殘餘戒治期日，嗣於89年4
      月23日出所執行完畢，並由該院於89年5 月26日，以87年
      度上易字第2287號判決免刑確定。
（三）乙○○不知警惕，又於89年8 月間，因施用毒品案件，經
      檢察官聲請強制戒治，本院於89年11月1 日以89年度毒聲
      字第2588號裁定令入戒治處所施以強制戒治1 年，於89年
      12月21日入所執行，嗣其強制戒治執行滿3 月後，經戒治
      處所認無繼續戒治之必要，乃報由檢察官聲請本院以90年
      度毒聲字第1217號裁定停止戒治，於90年8 月23日因停止
      其處分之出監，所餘戒治期間付保護管束，旋其停止戒治
      所餘戒治期間於90年12月20日屆滿，因期滿未經撤銷，視
      為強制戒治期滿執行完畢；同時其本次非法施用第一級、
      第二級毒品之犯行，亦經本院於90年4 月4 日，以89年度
      訴字第588 號判決，分別判處有期徒刑1 年、10月，並經
      定應執行刑為有期徒刑1 年8 月，嗣提起上訴，經臺灣高
      等法院於90年7 月3 日，以90年度上訴字第1654號判決，
      撤銷原判決，分別判處有期徒刑1 年、10月，並經定應執
      行刑為有期徒刑1 年8 月，嗣於90年8 月17日確定，於91
      年2 月21日入監執行，並於92年7 月3 日因縮短刑期假釋
      付保護管束出監，而於92年9 月30日保護管束期滿執行完
      畢。
（四）乙○○竟不知警惕，又於93年1 月間，因施用第一級、第
      二級毒品案件，經本院於93年10月18日，以93年度訴字第
      200 號判決，分別判處有期徒刑1 年3 月、11月，並經定
      應執行刑為有期徒刑2 年，嗣於93年10月18日確定，其執
      行情形詳如前述（一）部分。
（五）乙○○不知悔改，又於94年1 月間，因施用第一級、第二
      級毒品案件，經本院於94年8 月19日，以94年度訴字第52
      7 號判決，分別判處有期徒刑1 年4 月、1 年，並經定應
      執行刑為有期徒刑2 年2 月，嗣於94年9 月19日確定，其
      執行情形詳如前述（一）部分。
（六）乙○○竟不知悔改，於前開強制戒治處分執行完畢釋放後
      ，「5 年內再犯」施用毒品案件，並經法院判處罪刑確定
      後，(1)復基於施用第一級毒品海洛因的犯罪意思，於98年
      2 月7 日下午5 、6 時許，在新竹市○○路80號朋友住處
      內，以將海洛因置於玻璃球吸食器內，再以火燒烤，吸其
      煙霧之方式，施用第一級毒品海洛因1 次。(2)另基於施用
      第二級毒品甲基安非他命的犯罪意思，於98年2 月7 日下
      午5 、6 時許，在上開處所，以將甲基安非他命置於玻璃
      球吸食器內，再以火燒烤，吸其煙霧之方式，施用第二級
      毒品甲基安非他命1 次。嗣於98年2 月8 日晚上7 時40分
      許，為警在新竹市○○路80號內拘提到案，經警採集其尿
      液送驗結果，呈嗎啡、可待因陽性及安非他命、甲基安非
      他命陽性反應，始悉上情。
三、處罰條文：
    毒品危害防制條例第10條第1 項、第2 項，刑法第11條前段
    、第47條第1 項、第51條第5 款。
四、協商判決除有刑事訴訟法第455 條之4 第1 項第1 款於本訊
    問程序終結前，被告撤銷協商合意或檢察官撤回協商聲請者
    ；第2 款被告協商之意思非出於自由意志者；第4 款被告所
    犯之罪非第455 條之2 第1 項所定得以協商判決者；第6 款
    被告有其他較重之裁判上一罪之犯罪事實者；第7 款法院認
    應諭知免刑或免訴、不受理者情形之一，及違反同條第2 項
    「法院應於協商合意範圍內為判決；法院為協商判決所科之
    刑，以宣告緩刑或2 年以下有期徒刑、拘役或罰金為限」之
    規定者外，檢察官與被告均不得上訴。
五、如有前項得上訴之情形，得自收受宣示判決筆錄送達之日起
    10日內，向本院提出上訴書狀，上訴於第二審法院。
中    華    民    國    98    年    6     月    12    日
                  刑事第九庭書  記  官  蕭汝芳
                            審判長法官  馮俊郎
以上筆錄係照原本作成。
中    華    民    國    98    年    6     月    12    日
                            書  記  官  蕭汝芳
附錄本案處罰實體法條全文：
毒品危害防制條例第10條第1 項、第2 項：
施用第一級毒品者，處6 月以上5 年以下有期徒刑。
施用第二級毒品者，處3 年以下有期徒刑。


司法院資訊處製作；財團法人民間司法改革基金會備份。
